# 请教陈版：关于代为清偿债务问题？

提问人：木一一 时间：2022-02-17 11:42:53
陈版主新年好！
请教一个问题：
甲公司向乙公司收购丙公司股权，转让前丙公司开发了ABC三个项目。协议约定，乙公司将丙公司100%股权转让给甲公司，甲公司需代为清偿丙公司一定金额的对外债务，同时，乙公司继续采用自负盈亏的方式开发经营其中的A项目。股权转让完成后，甲公司与乙公司协议约定代为清偿的债务实际全部由丙公司承担。
这部分债务包括已挂账的应付款、未挂账的可分别归属ABC三个项目成本的金额、未挂账的原股东的其他账外负债。
请教陈版：
1.这些清偿如何分别进行账务处理？
2.丙公司报表以及甲公司并表丙公司后，单体和合并报表中如何体现乙公司享有的A项目权益？

回答人：chenyiwei
1 、“甲公司需代为清偿丙公司一定金额的对外债务”，则甲公司在代偿时，需明确这部分债务后续在丙公司存续期间是否不会要求丙公司偿还。如果是则应将代偿金额作为对丙公司的长期股权投资成本；如果不是则挂对丙公司的往来。丙公司对应地贷记资本公积处理，或者将被代偿的债务转为对甲公司的往来处理。
2 、丙公司纳入甲公司合并报表范围后，对于A项目，虽然其权益归属于乙公司，但其本身不是单独主体，故其资产、负债仍体现于甲的合并报表中。同时甲的合并报表中按照A项目归属于乙方的权益的公允价值，确认一项以公允价值计量计入损益的金融负债（而不是少数股东权益），后续根据该项目的盈亏情况调整该负债的账面价值，使之随时体现乙公司在A项目中所享有权益的公允价值。